【裁判字號】    88,訴,784
【裁判日期】    890317
【裁判案由】    違反著作權法
【裁判全文】
臺灣彰化地方法院刑事判決                          八十八年度訴字第七八四號
    公  訴  人  臺灣彰化地方法院檢察署檢察官
    被      告  甲○○
右列被告因違反著作權法案件，經檢察官提起公訴（八十八年度偵字第九二七０號）
，本院判決如左：
    主      文
甲○○連續以明知為侵害著作權之物，意圖營利而交付之方法，侵害他人之著作權，
累犯，處有期徒刑陸月，併科罰金新臺幣拾貳萬元，有期徒刑如易科罰金，以參佰元
折算壹日，罰金如易服勞役，以新臺幣玖佰元即銀元參佰元折算壹日。
附表所示之錄音帶捌佰陸拾參捲、雷射唱片伍佰零參片均沒收。
    事      實
一、甲○○曾於八十七年間，因違反著作權法案件，經本院判處有期徒刑六月確定，
    於八十七年十一月十日執行完畢，猶不知悔改，明知如附表所示之錄音帶及雷射
    唱片，係己○○○○樂股份有限公司、丁○○○○樂股份有限公司、上華國際企
    業股份有限公司、福茂唱片股份有限公司、丙○○○○份有限公司、戊○○○○
    亞音樂股份有限公司、庚○○○○份有限公司、博德曼股份有限公司、香港商環
    球國際音樂有限公司臺灣分公司、艾迴股份有限公司享有著作財產權之著作物，
    竟基於概括犯意，自民國八十七年七月間起，以每捲錄音帶新臺幣（下同）五十
    元、每張雷射唱片一百二十元之代價，向不詳姓名之男子購買，旋基於概括犯意
    ，意圖散布而在彰化縣和美鎮、花壇鄉及彰化市之夜市其擺設之攤位上，以每捲
    錄音帶一百元、每張雷射唱片二百元之價格連續販賣而交付與不特定之顧客，迄
    於八十八年九月十八日夜晚八時五十分許，在彰化縣和美鎮○○路夜市場為警查
    獲，並扣得如附表所示之錄音帶共捌佰陸拾參捲及雷射唱片共伍佰零參片。
二、案經己○○○○樂股份有限公司、丁○○○○樂股份有限公司、上華國際企業股
    份有限公司、福茂唱片股份有限公司、丙○○○○份有限公司、戊○○○○亞音
    樂股份有限公司、庚○○○○份有限公司、博德曼股份有限公司、香港商環球國
    際音樂有限公司臺灣分公司、艾迴股份有限公司訴由彰化縣警察局彰化分局報請
    臺灣彰化地方法院檢察署檢察官偵查起訴。
    理      由
一、右揭事實，業據被告甲○○於本院審理中坦承不諱，核與告訴人之代理人乙○○
    於警訊、偵訊中指訴之情節相符，且有右開之錄音帶捌佰陸拾參捲及雷射唱片伍
    佰零參片扣案可資佐證，本案事證明確，被告犯行堪以認定。
二、核被告所為，係犯著作權法第九十三條第三款、第八十七條第二款之意圖營利交
    付侵害著作權之物罪，其先後多次明知為侵害著作權之物意圖營利而交付犯行，
    時間緊接，所犯構成要件相同，顯係基於概括犯意為之，為連續犯，依法論以一
    罪，公訴意旨認被告係犯同法第九十四條之常業侵害著作權罪，然查所謂「常業
    」，必須以此維生，而無其他謀生之能力與實際無其他方法謀生之事實為前提條
    件。若尚有其他謀生之方法及實際謀生之事實，則難論以竊盜為常業（參考最高
    法院四十八年度臺上字第一三四０號、七十年度臺上字第三四二四號、七十二年
    臺上字第四一八五號、七十三年臺上字第三四八一號、七十七年臺上字第九六七
    號判決），被告於八十七年三月一日至八十八十一月二十五日間任職捷宇特實業
    有限公司擔任外務員，有該公司在職證明書一紙附卷足憑，是難認被告專以販賣
    盜版錄音帶及雷射唱片維生，本件公訴意旨尚有未洽，應予變更，被告曾於八十
    七年間，因違反著作權法案件，經本院判處有期徒刑六月確定，於八十七年十一
    月十日執行完畢，此有臺灣彰化地方法院檢察署刑案資料查註紀錄表及本院被告
    全國前案紀錄表各一紙在卷可稽，茲於五年以內再犯有期徒刑以上之本罪，是為
    累犯，應依法加重其刑，爰審酌被告之品行、犯罪之動機、目的、手段、所生之
    危害、所得之利益及犯罪後之態度等情狀，量處如主文所示之刑，並諭知有期徒
    刑易科罰金及罰金易服勞役之折算標準。扣案如附表所示之錄音帶捌佰陸拾捲
    及雷射唱片伍佰零片，係被告所有供犯罪所用之物，併予宣告沒收之。
三、依著作權法第一百條規定，本案係告訴乃論之罪，惟經本院勘驗，扣案證物中有
    三十四捲錄音帶及二十七片雷射唱片係侵害魔岩唱片公司之著作權，惟本案並未
    經魔岩唱片公司提出告訴，是此部分告訴不合法，惟依公訴意旨，被告此部分犯
    行與前揭有罪部分犯行具有連續犯之裁判上一罪關係，爰不另為不受理判決，又
    扣案錄音帶中有二捲係空白帶，是本案侵害著作權之錄音帶數量共計捌佰陸拾參
    捲，併此明。
據上論斷，應依刑事訴訟法第二百九十九條第一項前段、第三百條，著作權法第九十
三條第三款、第八十七條第二款，刑法第十一條前段、第五十六條、第四十七條、第
四十一條、第四十二條第二項、第三十八條第一項第二款，現行法規所定貨幣單位折
算新臺幣條例第二條，罰金罰鍰提高標準條例第二條，判決如主文。
本案經檢察官林俞妙到庭執行職務。
中      華      民      國    八十九    年      三      月     十七     日
                                    臺灣彰化地方法院刑事第三庭
                                        法      官  姚  勳  昌
右正本證明與原本無異。
如不服本判決，應於判決送達後十日內向本院提出上訴狀( 須附繕本 )。
告訴人或被害人對於判決如有不服具備理由請求檢察官上訴者，其上訴期間之計算係
以檢察官收受判決正本之日期為準。
                                        法院書記官  楊  筱  惠
中      華      民      國    八十九    年      三      月     二十     日
附法條；
著作權法第九十三條
有左列情形之一者，處二年以下有期徒刑，得併科新台幣十萬元以下罰金：
一、侵害第十五條至第十七條規定之著作人格權者。
二、違反第七十條規定者。
三、以第八十七條各款方法之一侵害他人之著作權者。
著作權法第八十七條
有左列情形之一者，除本法另有規定外，視為侵害著作權或製版權：
一、以侵害著作人名譽之方法利用其著作者。
二、明知為侵害著作權或製版權之物而散布或意圖散布而陳列或持有或意圖營利而交
    付者。
三、輸入未經著作財產權人或製版權人授權重製之重製物或製版物者。
四、未經著作財產權人同意而輸入著作原件或其重製物者。
五、明知係侵害電腦程式著作權之重製物而仍作為直接營利之使用者。
附表
甲、錄音帶部分
一、錄音帶名稱：那英，乾脆等
    數量：一百零三捲
    著作權歌典：乾脆
    被害人：丙○○○○份有限公司
二、錄音帶名稱：安室奈美惠等
    數量：五捲
    著作權歌典：Ｉ  ＨＡＶＥ  ＮＥＶＥＮ  ＳＥＥＮ
    被害人：艾迴股份有限公司
三、錄音帶名稱：鄭秀文，我應該得到等
    數量：十三捲
    著作權歌典：出界
    被害人：丁○○○○樂股份有限公司
四、錄音帶名稱：梁詠琪新鮮等
    數量：五十七捲
    著作權歌典：新鮮
    被害人：庚○○○○份有限公司
五、錄音帶名稱：吳宗憲．你比從前快樂等
    數量：八十三捲
    著作權歌典：屋頂
    被害人：博德曼股份有限公司
六、錄音帶名稱：杜德偉情人等
    數量：一百六十六捲
    著作權歌典：情人
    被害人：己○○○○樂股份有限公司
七、錄音帶名稱：阮丹青，有染等
    數量：一百零五捲
    著作權歌典：有染
    被害人：上華國際企業股份有限公司
八、錄音帶名稱：游明鴻．五月的雪等
    數量：八十二捲
    著作權歌典：五月的雪
    被害人：戊○○○○亞音樂股份有限公司
九、錄音帶名稱：許志安，相信愛情
    數量：五十二捲
    著作權歌典：錯到底
    被害人：福茂唱片股份有限公司
十、錄音帶名稱：陳曉東，風一樣的男子等
    數量：八十捲
    著作權歌典：特務
    被害人：香港商環球國際音樂有限公司臺灣分公司
十一、錄音帶名稱：四大天后等
      數量：一百十七捲
      著作權歌典：三天三夜、缺席
      被害人：庚○○○○份有限公司、丁○○○○樂股份有限公司
共計捌佰陸拾參捲
乙、雷射唱片部分
一、雷射唱片名稱：趙詠華，相見太晚等
    數量：一百零二捲
    著作權歌典：相見太晚
    被害人：己○○○○樂股份有限公司
二、雷射唱片名稱：阮丹青，有染等
    數量：五十八捲
    著作權歌典：有染
    被害人：上華國際企業股份有限公司
三、雷射唱片名稱：陶晶瑩，我變了等
    數量：三十五捲
    著作權歌典：我變了
    被害人：庚○○○○份有限公司
四、雷射唱片名稱：鄭秀文，我應該得到等
    數量：十三捲
    著作權歌典：我應該得到
    被害人：丁○○○○樂股份有限公司
五、雷射唱片名稱：許志安，相信愛情等
    數量：十八捲
    著作權歌典：為什麼你背著我愛別人
    被害人：福茂唱片股份有限公司
六、雷射唱片名稱：鄭中基，我真的可以等
    數量：二十四捲
    著作權歌典：我真的可以
    被害人：香港商環球國際音樂有限公司臺灣分公司、
七、雷射唱片名稱：張宇，雨一直下等
    數量：五十三捲
    著作權歌典：雨一直下
    被害人：丙○○○○份有限公司
八、雷射唱片名稱：彭佳慧，過程等
    數量：五十二捲
    著作權歌典：死心眼
    被害人：博德曼股份有限公司
九、雷射唱片名稱：游明鴻五月的雪等
    數量：四十一捲
    著作權歌典：五月的雪
    被害人：戊○○○○亞音樂股份有限公司
十、雷射唱片名稱：流行音樂網等
    數量：一百零七捲
    著作權歌典：雨一直下
    被害人：丙○○○○份有限公司
共計伍佰零參片


司法院資訊處製作；財團法人民間司法改革基金會備份。
